臺灣新竹地方法院刑事判決
                                     111年度交易字第56號
公  訴  人  臺灣新竹地方檢察署檢察官
被      告  徐玉龍



上列被告因公共危險案件，經檢察官提起公訴（110年度偵字第1
4810號），本院依簡式審判程序判決如下：
    主  文
徐玉龍吐氣所含酒精濃度達每公升零點二五毫克以上而駕駛動力
交通工具，累犯，處有期徒刑伍月，如易科罰金，以新臺幣壹仟
元折算壹日。
    事實及理由
一、本件犯罪事實及證據，均引用檢察官起訴書之記載（如附件
    ）。
二、論罪科刑
（一）核被告徐玉龍所為，係犯刑法第185條之3第1項第1款之吐
      氣所含酒精濃度達每公升0.25毫克以上而駕駛動力交通工
      具之公共危險罪。
（二）被告前於106年間，因公共危險案件，經本院以106年度竹
      東交簡字第146號判決判處有期徒刑4月確定，並於106年1
      1月15日執行完畢等情，有臺灣高等法院被告前案紀錄表1
      份在卷可稽，其於前案執行完畢後5年內故意再犯本案有
      期徒刑以上之罪，為累犯，經審酌其情節暨罪刑相當原則
      ，應依刑法第47條第1項之規定，加重其刑。
（三）爰審酌被告無視酒後不得駕車之禁令，酒精濃度達每公升
      0.35毫克，仍貿然酒後駕車上路，嚴重危及道路交通安全
      ，缺乏尊重其他用路人生命、財產安全之觀念，實有不該
      ，惟念其犯後坦承犯行，尚知悔悟，兼衡其有清潔之工作
      經歷，暨其犯罪之動機、目的、手段、品行、生活狀況（
      警詢自陳家庭經濟狀況為勉持）、智識程度為國中畢業，
      及未造成他人生命、身體及財產法益之實害等一切情狀，
      量處如主文所示之刑，並諭知易科罰金之折算標準，以資
      懲儆。
據上論斷，應依刑事訴訟法第273條之1第1項、第299條第1項前
段、第310條之2、第454條第2項，判決如主文。
本案經檢察官林鳳師提起公訴，檢察官葉益發到庭執行職務。
中　　華　　民　　國　　111 　年　　3 　　月　　3 　　日
                  刑事第七庭  法　官  王子謙
以上正本證明與原本無異。
如不服本判決應於收受本判決後20日內向本院提出上訴書狀，上
訴書狀應敘述具體理由。上訴書狀未敘述上訴理由者，應於上訴
期間屆滿後20日內補提理由書狀於本院（均須按他造當事人之人
數附繕本）「切勿逕送上級法院」。
中　　華　　民　　國　　111 　年　　3 　　月　　3 　　日
                              書記官  廖宜君
附錄本案論罪科刑法條全文：
刑法第185條之3
駕駛動力交通工具而有下列情形之一者，處二年以下有期徒刑，
得併科二十萬元以下罰金：
一、吐氣所含酒精濃度達每公升零點二五毫克或血液中酒精濃度
    達百分之零點零五以上。
二、有前款以外之其他情事足認服用酒類或其他相類之物，致不
    能安全駕駛。
三、服用毒品、麻醉藥品或其他相類之物，致不能安全駕駛。因
    而致人於死者，處三年以上十年以下有期徒刑；致重傷者，
    處一年以上七年以下有期徒刑。
曾犯本條或陸海空軍刑法第五十四條之罪，經有罪判決確定或經
緩起訴處分確定，於五年內再犯第一項之罪因而致人於死者，處
無期徒刑或五年以上有期徒刑；致重傷者，處三年以上十年以下
有期徒刑。
（附件）
臺灣新竹地方檢察署檢察官起訴書
                                    110年度偵字第14810號
　　被　　　告　徐玉龍　男　44歲（民國00年0月00日生）
　　　　　　　　　　　　住新竹縣○○鎮○○街000巷0號
　　　　　　　　　　　　居新竹縣○○鎮○○路00巷0弄00號
　　　　　　　　　　　　國民身分證統一編號：Z000000000號
上列被告因公共危險案件，業經偵查終結，認應提起公訴，茲將
犯罪事實及證據並所犯法條分敘如下：
　　　　犯罪事實
一、徐玉龍前有3次酒後駕車公共危險案件，最近1次經臺灣新竹
    地方法院以106年度竹東交簡字第146號判決判處有期徒刑4
    月確定，並於民國106年11月15日易科罰金執行完畢。詎仍
    不知悔改，復自110年12月4日上午11時許起至同日晚間7時
    許止，在其新竹縣○○鎮○○街000巷0號住處內飲用酒類後，其
    吐氣所含酒精濃度已逾每公升0.25毫克，猶於翌（5）日上午6
    時20分許，無照騎乘車牌號碼000-000號普通重型機車上路
    。嗣於同日上午6時24分許，行經新竹縣竹東鎮學前路與仁
    愛路口，遭警攔停勸導戴好口罩時，發覺徐玉龍渾身酒味，
    遂對其施以酒精濃度吐氣測試，並於同日上午6時26分許，測
    得其吐氣中所含酒精濃度為每公升0.35毫克而查獲。
二、案經新竹縣政府警察局竹東分局報告偵辦。
　　　　證據並所犯法條
一、上揭犯罪事實，業據被告徐玉龍於警詢及偵訊中坦承不諱，
    並有員警職務報告、當事人酒精測定紀錄表、財團法人台灣
    商品檢測驗證中心呼氣酒精測試器檢定合格證書各1份及新竹
    縣政府警察局舉發違反道路交通管理事件通知單影本2紙等
    在卷可稽。足證被告之自白與事實相符，其犯嫌堪予認定。
二、核被告所為，係犯刑法第185條之3第1項第1款之公共危險罪
    嫌。又被告前有如犯罪事實欄所載之科刑紀錄，有本署刑案
    資料查註紀錄表1份在卷可稽，其於受徒刑之執行完畢後，5
    年以內故意再犯本件有期徒刑以上之罪，為累犯，請參照大
    法官釋字第775號解釋意旨，審酌是否依刑法第47條第1項規
    定，加重其刑。
三、依刑事訴訟法第251條第1項提起公訴。
　　此　致
臺灣新竹地方法院
中　　華　　民　　國　 110　　年　　12　　月　  27　　日
　　　　　　　　　　　　　　　檢　察　官　　林鳳師
本件正本證明於原本無異
中　　華　　民　　國　 111　  年　   1　  月　   4    日
                              書  記  官   
附錄本案所犯法條全文   
中華民國刑法第185條之3
駕駛動力交通工具而有下列情形之一者，處 2 年以下有期徒刑
，得併科 20 萬元以下罰金：
一、吐氣所含酒精濃度達每公升零點二五毫克或血液中酒精濃度
    達百分之零點零五以上。
二、有前款以外之其他情事足認服用酒類或其他相類之物，致不
    能安全駕駛。
三、服用毒品、麻醉藥品或其他相類之物，致不能安全駕駛。
因而致人於死者，處 3 年以上 10 年以下有期徒刑；致重傷者
，處 1 年以上 7 年以下有期徒刑。
曾犯本條或陸海空軍刑法第 54 條之罪，經有罪判決確定或經緩
起訴處分確定，於五年內再犯第 1 項之罪因而致人於死者，處
無期徒刑或 5 年以上有期徒刑；致重傷者，處 3 年以上 10 年
以下有期徒刑。